【裁判字號】    89,易,1699
【裁判日期】    891030
【裁判案由】    竊盜
【裁判全文】
臺灣高雄地方法院刑事判決                        八十九年度易字第一六九九號
    公訴人  臺灣高雄地方法院檢察署檢察官
    被  告  丙○○
右列被告因竊盜案件，經檢察官提起公訴（八十九年度偵字第三０四六號），本院判
決如左：
    主  文
丙○○竊盜未遂，處有期徒刑貳月，緩刑貳年。
鑰匙壹把，沒收之。
    事  實
一、丙○○於民國八十九年一月二十七日十五時許，因得知停放在高雄市前鎮區○○
    ○街四十八號前路旁，車牌號碼為七０四─六七六一號重型機車之所有人康明章
    已死亡，遂意圖為自己不法之所有，於同日十五時三十分許，先以新臺幣二百五
    十元之代價，委請不知情之鎖匠蔡欣城到前開機車停放地，現場打造前開機車之
    鑰匙一把，隨即持前開鑰匙開啟前開機車車鎖，下手竊取前開機車。嗣於其甫發
    動引擎欲自現場離去而尚未得手之際，為據報到場之員警當場查獲。
二、案經高雄市政府警察局前鎮分局報告臺灣高雄地方法院檢察署檢察官偵查起訴。
    理  由
一、訊據被告丙○○固不否認知悉車牌號碼七０四─六七六一號重型機車之所有人已
    死亡，且確有委請鎖匠蔡欣城打造前開機車之鑰匙一把，並持前開鑰匙開啟前開
    機車車鎖後，於甫發動引擎之際為警當場查獲等情，惟矢口否認有何竊盜未遂之
    犯行，辯稱：當時是想將前開機車騎到警察局交由警察處理，並非要加以竊取云
    云。經查：本件被告如何竊取前開機車，並於其甫發動引擎欲自現場離去而尚未
    得手之際，為警當場查獲等情，業據證人蔡欣城、甲○○、陳河東及呂琮守四人
    ，分別於警訊或本院行調查證據程序時證述明確，而前開車牌號碼七０四─六七
    六一號重型機車之所有人確為已死亡之康明章，亦經康明章之哥哥即證人乙○○
    到庭證述屬實，並有車籍作業系統查詢認可資料及贓物認領保管收據各一紙在卷
    可稽。被告雖以前揭情詞置辯，惟其既於警訊及偵查時分別自承：「是要給我自
    己騎乘使用」、「因車主死已死亡，我想沒人騎就騎回去了」等語（分別見八十
    九年一月二十七日警訊筆錄及八十九年一月二十八日偵訊筆錄），且現場查獲員
    警即證人呂琮守及鎖匠蔡欣城分別證稱：「我們到現場時，他是向我們說找一個
    打鑰匙的人來開，看那臺車能不能發動，他想借騎看看。他很配合警方查證，他
    沒有說過要將機騎到警局報備，他只是說自己要借騎看看」、「丙○○當時稱是
    他朋友要他處理」等語（分見八十九年一月二十七日警訊筆錄、本院八十九年八
    月九日訊問筆錄），另同在查獲現場之被告朋友即證人甲○○則於本院訊問：「
    丙○○是否有說要騎回去自己用，還是要騎去派出所」時，二度以搖頭回答（見
    本院八十九年六月二日訊問筆錄），顯見被告確有為自己不法所有之意圖，其於
    本院訊問、審理時翻異前詞，辯稱當時是想將前開機車騎到警察局交由警察處理
    云云，並無相關事實加以佐證而不足採信。再證人陳河東既證稱：「車子是原本
    放在我家門口，我坐在家裡的椅子上，看到被告牽機車，已經發動了，之後就有
    四、五個警員上前把被告攔起來」等語（見本院八十九年八月九日訊問筆錄），
    足見被告確於尚未得手之際，即為警查獲。是本件至此事證已臻明確，被告犯行
    洵堪認定，應依法加以論科。
二、按車牌號碼為七０四─六七六一號重型機車之所有人康明章雖於被告竊取該機車
    時已死亡，惟該機車自康明章死亡之時起，即由康明章之繼承人繼承，故該機車
    並非無主物，在客觀上亦非屬脫離他人持有之物，是核被告丙○○所為，係犯刑
    法第三百二十條第三項、第一項之普通竊盜未遂罪，並依刑法第二十六條前段之
    規定，按既遂犯之刑減輕之。其利用不知情之鎖匠蔡欣城打造鑰匙以竊取前開機
    車，應論以間接正犯。公訴人漏未論及前開間接正犯部分，尚有未洽，應予指明
    。爰審酌被告因貪圖小利而觸犯本罪之犯罪動機、目的、手段，與其生活狀況、
    品行、智識程度，雖其犯後為求脫免罪責，一再卸責飾詞，惟本件犯罪所生危害
    尚非重大等一切情狀，本院因認公訴人之求刑為適當，爰為量處如主文所示之刑
    ，以示懲儆。再被告前未曾受有期徒刑以上刑之宣告，有臺灣高等法院被告全國
    前案紀錄表可按，其因一時失慮，偶罹刑典，經此偵審程序後，當知所警惕，信
    無再犯之虞，是前開所宣告之刑以暫不執行為適當，併予宣告緩刑二年，以啟自
    新。至被告行竊所用之機車鑰匙一把雖未扣案，然既無證據證明其已滅失，且為
    被告所有供犯罪所用之物，故仍依刑法第三十八條第一項第二款，併予宣告沒收
    之，附此敘明。
據上論斷，應依刑事訴訟法第二百九十九條第一項前段，刑法第三百二十條第三項、
第一項、第二十六條前段、第七十四條第一款、第三十八條第一項第二款，罰金罰鍰
提高標準條例第一條前段，判決如主文。
本案經檢察官洪信旭到庭執行職務。
中      華      民      國    八十九    年      十      月     三十     日
                                  臺灣高雄地方法院刑事第七庭
                                    法  官    劉傑民
右正本證明與原本無異。
如不服本判決，應於判決送達後十日內，向本院提出上訴狀。
                                    書記官    林豐富
中    華    民    國      八十九      年      十      月      三十一   日
附錄本案論罪法條：
刑法第三百二十條第一項、第三項
意圖為自己或第三人不法之所有，而竊取他人之動產者，為竊盜罪，處五年以下有期
徒刑、拘役或五百元以下罰金。
前二項之未遂犯罰之。


司法院資訊處製作；財團法人民間司法改革基金會備份。
